臺灣嘉義地方法院刑事判決　　　　　 100年度交簡上字第68號
上　訴　人
即　被　告　陳秀梅
上列上訴人即被告因過失傷害案件，不服本院嘉義簡易庭中華民
國100年8月31日100年度嘉交簡字第517號第一審簡易判決（臺灣
嘉義地方法院檢察署檢察官聲請簡易判決處刑書案號：100 年度
偵字第3006號），提起上訴，本院管轄之第二審合議庭判決如下
：
    主  文
上訴駁回。
陳秀梅緩刑貳年。
    事實及理由
一、本案除下列補充外，引用原審簡易判決書所記載之事實、證
    據及理由（詳如附件）：
  (一)上訴意旨略以：伊認為第一審判刑太重，肇事責任不合，且
    伊後來有跟告訴人彭秀梅和解等語。
  (二)經查：本院審酌被告陳秀梅提起上訴後於本院審理時坦承犯
    行，併審酌被告於本案交通事故中其不當駕駛行為係肇事原
    因、告訴人則無肇事因素、告訴人所受傷勢程度、被告於原
    審判決前並未與告訴人達成和解賠償告訴人所受損害等一切
    情狀，認原審判決量處被告有期徒刑3 月，並諭知易科罰金
    之折算標準，經核其認事及用法並無違誤，量刑亦屬恰當，
    應予維持，被告上訴意旨指摘原審判決量刑過重云云，為無
    理由，應予駁回。惟被告前於民國85年間因賭博案件受有期
    徒刑 4月之宣告，迭經易科罰金執行完畢，迄至本案裁判之
    前，已逾 5年未曾因故意犯罪受有期徒刑以上刑之宣告等情
    ，有臺灣高等法院被告前案紀錄表附卷足憑，其雖因一時過
    失致罹刑典，然於本院行準備程序前已與告訴人在嘉義市西
    區調解委員會達成民事調解，並已先給付告訴人新臺幣（下
    同）4萬元之賠償，有該調解委員會之調解筆錄1份存卷可參
    （見本院卷第11頁），此外，告訴人於本院審判程序時當庭
    表示雙方以25萬元和解，且已收到剩餘之21萬元賠償，其願
    意原諒被告等語（見本院卷第41頁），是被告經此偵查及審
    判教訓，應無再犯之虞，本院認前揭刑之宣告，已足收警惕
    之效，因認所處之刑，以暫不執行為適當，爰併諭知緩刑 2
    年，以勵自新。
據上論斷，應依刑事訴訟法第 455條之1第3項、第368條、第373
條，刑法第74條第1項第2款，判決如主文。
本案經檢察官楊騏嘉到庭執行職務。
中    華    民    國   100    年    10    月    31    日
                  刑事第一庭  審判長法  官  許進國
                                    法  官  呂美玲
                                    法  官  李東益
以上正本證明與原本無異。
本判決不得上訴。
中    華    民    國   100    年    10    月    31    日
                                    書記官  吳念儒
附錄本案論罪科刑法條：
刑法第284條第1項
因過失傷害人者，處6月以下有期徒刑、拘役或500元以下罰金，
致重傷者，處1年以下有期徒刑、拘役或500元以下罰金。
附件：
臺灣嘉義地方法院刑事簡易判決
                                  100年度嘉交簡字第517號
聲  請  人  臺灣嘉義地方法院檢察署檢察官
被      告  陳秀梅  女  49歲（民國○○年○月○○日生）
                    身分證統一編號：Ｚ000000000號
                    住嘉義市○區○○里○鄰○○路157號13樓
                      之2
上列被告因過失傷害案件，經檢察官聲請以簡易判決處刑（一百
年度偵字第三○○六號），本院判決如下：
    主          文
陳秀梅因過失傷害人，處有期徒刑參月，如易科罰金，以新臺幣
壹仟元折算壹日。
    犯罪事實及理由
一、本案犯罪事實及證據，均引用檢察官聲請簡易判決處刑書（
    如附件）之記載，犯罪事實欄一並補充「陳秀梅於本件車禍
    肇事後，於有偵查權限之機關或人員尚不知何人肇事前，即
    主動向據報前往現場處理之警員自首其駕車肇事而接受裁判
    」，證據欄並補充「被告陳秀梅於本院之自白、告訴人彭秀
    梅於本院之指訴、戴德森醫療財團法人嘉義基督教醫院出具
    告訴人受傷之診斷證明書、本院一百年七月四日、八月二十
    五辦理刑事案件電話紀錄查詢表及臺灣省嘉雲區車輛行車事
    故鑑定委會一百年八月十日第0000000號鑑定意見書
    」。
二、查被告陳秀梅於本件車禍肇事後，於有偵查權限之機關或人
    員尚不知何人肇事前，即主動向據報前往現場處理之嘉義市
    政府警察局交通隊警員吳翰林承認為其駕車肇事，有自首情
    形紀錄表及本院上開辦理刑事案件電話紀錄查詢表附卷可稽
    ，參以被告事後並未逃避偵審之事實，應認其本案犯行合於
    自首之要件，爰依法減輕其刑。
三、爰依被告於本院之供述及卷內事證等，審酌：被告係五專畢
    業之智識程度，就本次車禍發生之過失程度為肇事原因，告
    訴人彭秀梅因此所受傷害，被告犯後於警詢、偵查及本院均
    坦承全部犯行，惟尚未與告訴人達成民事上和解等一切情狀
    ，量處如主文所示之刑，並諭知易科罰金之折算標準，以資
    懲儆。
四、依刑事訴訟法第四百四十九條第一項、第四百五十四條第二
    項，刑法第二百八十四條第一項前段、第六十二條前段、第
    四十一條第一項前段，刑法施行法第一條之一第一項、第二
    項前段，逕以簡易判決處刑如主文。
五、如不服本判決，應於判決送達後十日內向本院提出上訴狀（
    應附繕本）。告訴人或被害人如對於本判決不服者，應具備
    理由請求檢察官上訴，其上訴期間之計算係以檢察官收受判
    決正本之日期為準。
中    華    民    國   100    年    8     月    31    日
                  嘉義簡易庭    法  官  鄭雅文
以上正本證明與原本無異。
中    華    民    國   100    年    8     月    31    日
                                書記官  潘宜伶
附錄論罪科刑法條：
刑法第二百八十四條第一項
因過失傷害人者，處六月以下有期徒刑、拘役或五百元以下罰金
，致重傷者，處一年以下有期徒刑、拘役或五百元以下罰金。